臺灣臺北地方法院民事裁定
110年度原訴字第37號
原      告  紀添福  
訴訟代理人  楊仁聲律師

上列原告與被告林竣杰間因詐欺等案件，原告提起刑事附帶民事
訴訟，請求侵權行為損害賠償，經本院刑事庭裁定移送前來（10
9年度原附民字第15號），原告於本院追加陳○偉、劉淑惠、陳昌
君、劉○良及其法定代理人、金○祐及其法定代理人為被告，本院
裁定如下：
    主  文
原告應於本裁定送達後五日內，補繳第一審裁判費新臺幣壹萬陸
仟捌佰肆拾元，逾期不繳，即駁回其追加之訴。
    理  由
一、按法院認附帶民事訴訟確係繁雜，非經長久時日不能終結其
    審判者，得以合議裁定移送該法院之民事庭；前項移送案件
    ，免納裁判費，刑事訴訟法第504 條第1項前段、第2項分別
    定有明文。又刑事法院依刑事訴訟法第504條第1項以裁定將
    附帶民事訴訟移送同院民事庭，依同條第2 項規定，固應免
    納裁判費。然所應免納裁判費之範圍，以移送前之附帶民事
    訴訟為限，一經移送同院民事庭，即應適用民事訴訟法之規
    定。如原告於移送民事庭後，為訴之變更、追加或擴張應受
    判決事項之聲明，超過移送前所請求之範圍者，就超過移送
    前所請求之範圍部分，仍有繳納裁判費之義務（最高法院76
    年台上字第781號判決參照）。次按，附帶民事訴訟除本編
    有特別規定外，準用關於刑事訴訟之規定。但經移送或發回
    、發交於民事庭後，應適用民事訴訟法，刑事訴訟法第490
    條規定甚明。再按，提起民事訴訟，應依民事訴訟法第77條
    之13規定，按訴訟標的價額繳納裁判費，此為必備之程式；
    又原告之訴，有起訴不合程式之情形者，法院應以裁定駁回
    之，但其情形可以補正者，審判長應定期間先命補正，則為
    民事訴訟法第249條第1項第6款所明定。
二、經查：
㈠、本件原告前於民國109年6月2日對被告林竣杰、林○佐、阮氏
    蘭、林保雲、吳○智、吳貴乾、廖碧娥提起刑事附帶民事訴
    訟，請求渠等連帶給付原告新臺幣（下同）160萬元及法定
    遲延利息（見附民卷第7頁），復分別於同年7月1日追加周
    水秀、曾○彬、同年10月6日追加曾金松為被告（見附民卷第
    51、77頁），經本院刑事庭於110年2月23日裁定移送本院民
    事庭審理，有本院109 年度原附民字第15號刑事附帶民事訴
    訟裁定1份可參（見附民卷第163至164頁）。
㈡、而本件經移送本院民事庭審理後，原告於110年8月10日追加
    陳○偉及其法定代理人劉淑惠、陳昌君（惟陳昌君實際上非
    陳格偉之法定代理人）、劉○良及其法定代理人、金○祐及其
    法定代理人為被告，請求渠等連帶給付原告160萬元及法定
    遲延利息（見本院卷第29頁），堪認原告係在刑事附帶民事
    訴訟移送民事庭後追加被告，揆諸上開說明，原告就超過移
    送前所請求之範圍部分，自仍有繳納裁判費之義務，且附帶
    民事訴訟經裁定移送民事庭後，應適用民事訴訟之規定。
㈢、又「追加被告陳○偉與追加被告劉淑惠、陳昌君」、「追加被
    告劉○良與其法定代理人」、「追加被告金○祐與其法定代理
    人」分別應連帶負損害賠償責任，追加被告之法定代理人與
    其餘被告則為不真正連帶債務關係，核屬「主張之數項標的
    互相競合」之情形，依民事訴訟法第77條之2第1項規定，僅
    就其中價額最高者徵收裁判費（參見最高法院104年度台抗
    字第72號裁定），而因二者訴訟標的金額均為160萬元，是
    本件應徵第一審裁判費16,840元。茲依民事訴訟法第249條
    第1 項但書之規定，限原告於本裁定送達後5日內，向本院
    補繳上開金額，逾期不繳，即駁回其追加之訴。
三、依民事訴訟法第249條第1項但書，裁定如主文。
中　　華　　民　　國　　111 　年　　1 　　月　　14　　日
                  民事第八庭    法  官  吳佳樺
以上正本係照原本作成。
不得抗告。
中　　華　　民　　國　　111 　年　　1 　　月　　14　　日
                                書記官  黃湘茹